臺灣板橋地方法院交通事件裁定　　　　　　　　　　九十三年度交聲字第八三八號
　　原處分機關　交通部公路總局臺北區監理所
　　異　議　人　甲○○
　　即受處分人
右列受處分人因違反道路交通管理處罰條例案件，對於交通部公路總局臺北區監理所
九十三年六月十八日北監自裁字第裁四－Ａ六二四二五六一號所為之處分，聲明
異議，本院裁定如左：
    主  文
異議駁回。
    理  由
一、按汽車駕駛人，行經有燈光號誌管制之交岔路口闖紅燈者，處新臺幣（下同）一
    千八百元以上五千四百元以下罰鍰；又汽車駕駛人有第五十三條情形者，除依原
    條款處罰鍰外，並記違規點數三點；本條例關於車輛所有人之處罰，如應歸責於
    使用人，亦適之，道路交通管理處罰條例第五十三條、第六十三條第一項第三款
    、第八十五條第一項分別定有明文。次按逕行舉發違反道路交通管理事件，經汽
    車所有人依通知單之應到案日期前到案，並告知違規駕駛人姓名、
    號及住址者，處罰機關應即另行通知違規駕駛人到案依法處理；逾應到案日期，
    處罰機關應依本條例第八十五條第三項規定處罰該汽車所有人，違反道路交通管
    理事件統一裁罰基準及處理細則第二十四條亦定有明文。
二、異議意旨略以：異議人即受處分人甲○○固不否認曾於民國八十八年間，向盧素
    珍借用車牌號碼ＢＭ─七五八三號自用小客貨車，供為載運市場小吃販賣使用，
    惟並未向其買受前開自用小客貨車，雙方之間之法律關係，僅為一時之使用借貸
    並非買賣。盧素珍於九十二年十月十九日，向交通部公路總局新竹區監理所桃園
    監理站提出申訴中，固曾表示：該自用小客貨車，已於八十九年一月十三日申登
    拒不過戶註銷，固屬實在。然其所陳述之理由，為已將該自用小客車出售予異議
    人，異議人竟拒不過戶，則屬子虛烏有。盧素珍將該自用小客貨車出借與異議人
    時，該車已因年久失修，而破損不堪，引擎常有故障，行駛途中不時熄火，必須
    經常送修。異議人得知盧素珍已辦理拒不過戶註銷登記後，異議人曾將該車歸還
    ，但盧素珍向異議人表示，該車已辦理牌照號碼註銷，且幾近不堪使用，毋庸歸
    還。後於八十九年間，異議人之友人許建忠來訪家中，異議人告知有一自用小客
    貨車，停放於住宅附近空地，屬報廢車輛，許建忠認該自用小客貨車，若稍加整
    修尚屬堪用，乃將其駛回其桃園家中，是以該自用小客貨車自八十九年十一月一
    日起一直歸由許建忠占有之中，若有違規裁罰，自應由車輛佔有使用人負責，不
    應由異議人負擔，始稱合法、合情、合理並公允，爰均請求撤銷原處分云云。
三、經查：
（一）異議人即受處分人甲○○所使用車牌號碼為ＢＭ─七五八三號自用小客貨車，
      係於八十八年間向註銷前之車主盧素珍所借與，而異議人亦知盧素珍已於八十
      九年一月十三日將前開自用小客貨車辦理拒不過戶註銷登記，且嗣後仍為異議
      人所繼續占有中，然該自用小客貨車於八十九年十一月二日七時六分許，在臺
      北市萬華區之光復橋，因闖紅燈違規，經警逕行舉發，並經交通部公路總局臺
      北區監理所裁罰等情，為異議人所不爭執，並有違規查詢表、盧素珍於八十九
      年一月十三日之汽（機）車各項異動登記書（申請項目：註銷）、汽車新領牌
      照登記書、汽車車籍查詢表、汽車領牌歷史查詢表、盧素珍之申請書、交通部
      公路總局新竹區監理所桃園監理站九十二年十一月六日違稽Ｄ字第九二
      一一三七號函、交通部公路總局臺北區監理所九十二年十一月二十四日第
      九二六一四七號函、交通部公路總局臺北區監理所九十三年六月十八日北
      監自裁字第裁四─Ａ六二四二五六一號裁決書各一份附卷可稽。衡諸常理
      ，車輛所有人為避免自己使用車輛之不便利，必不會將使用中之車輛註銷，足
      見盧素珍應無使用該自用小客車，又異議人與盧素珍間之法律關係，不論係買
      賣或使用借貸關係，前該自用小客貨車皆係在異議人之占有使用中，是以異議
      人即係該車之使用人。
（二）次查，異議人雖曾分別於九十二年十二月二十二日、九十三年二月十八日以申
      訴書辦理申訴，異議人僅以上開情詞空言置辯，並無任何證據可資證明車輛並
      非在異議人使用中，有上開申訴書二份等附卷可稽。綜上可見，異議人並未依
      違反道路交通管理事件統一裁罰基準及處理細則第二十四條之規定辦理指定駕
      駛人，致處罰機關無法據以另行通知違規駕駛人到案依法處理，自屬應歸責於
      車輛使用人，依道路交通管理處罰條例第八十五條第一項之規定，應處罰該汽
      車使用人。異議人所為之上開辯解，尚無足採。
四、從而，原處分機關依據首開法條規定，並審酌異議人違規情節輕重，裁處罰鍰，
    並記違規點數，無何違誤，量罰亦甚妥適，應予維持，是異議為無理由，應予駁
    回。
五、依道路交通案件處理辦法第十九條，裁定如主文。
中      華      民      國    九十三    年      八      月     二十    日
                                      臺灣板橋地方法院交通法庭
                                        　　  法  官  潘 翠 雪
右正本證明與原本無異。
如不服本裁定，應於裁定送達後五日內向本院提出抗告狀。
                                              書記官  江 文 彬
中　　　華　　　民　　　國　　九十三　　年　　　八　　　月　　 二十 　　日
